臺灣高等法院刑事判決　　　　　　　　　　　　　　九十一年度上訴字第八四五號
　　上　訴　人
　　即　被　告　甲○○
右上訴人因毒品危害防制條例案件，不服臺灣板橋地方法院九十年度訴字第七０三號
，中華民國九十一年二月二十日第一審判決（起訴案號：臺灣板橋地方法院檢察署九
十年度毒偵緝字第一四八號，及併案九十年度毒偵字第一五０二號、九十年度毒偵字
第三二一五號）提起上訴，本院判決如左：
    主  文
原判決關於施用第一級毒品部分及定執行刑撤銷。
甲○○連續施用第一級毒品，累犯，處有期徒刑柒月，扣案第一級毒品海洛因參包（
重量各為毛重零點貳公克、淨重零點壹陸公克、淨重零點貳伍公克）、滲有微量之海
洛因香煙壹支均沒收銷燬之。
其餘上訴駁回。
駁回上訴與撤銷改判部分所處之刑，應執行有期徒刑玖月，扣案第一級毒品海洛因參
包（重量各為毛重零點貳公克、淨重零點壹陸公克、淨重零點貳伍公克）、滲有微量
之海洛因香煙壹支均沒收銷燬之。
   事  實
一、甲○○有多次違反肅清煙毒條例前科，其曾於民國八十四年間因犯肅清煙毒條例
    案件，經台灣士林地方法院判處有期徒刑三年六月確定，執行至八十七年六月十
    八日假釋出獄，八十七年十二月十二日因縮刑假釋期滿而執行完畢。詎仍不知悔
    改，又因施用毒品案件，經台灣士林地方法院以八十八年度毒聲字第二六五八號
    裁定送觀察、勒戒後，認無繼續施用毒品傾向，經台灣士林地方法院檢察署以八
    十九年度毒偵緝字第一一二號不起訴處分確定。甲○○於前開不起訴處分確定後
    五年以內，復基於施用第一級毒品海洛因之概括犯意，連續自八十九年五、六月
    間某日起至九十年八月五日下午三時許為警採尿前二十四小時內，多次在台北市
    ○○○路朋友住處、台北市不特定公園公共廁所內、雲林縣某處廟宇之廁所內及
    某一不詳地點，以針筒注射方式，施用第一級毒品海洛因。甲○○並基於施用第
    二級毒品安非他命之犯意，於八十九年七月三十日下午一時三十分許為警採尿前
    九十六小時內，在不詳地點，以吸食器施用第二級毒品安非他命一次。嗣先後為
    警於八十九年七月三十日凌晨一時四十分許，在台北縣三重市○○○路一六一巷
    五十號三樓一０三室查獲，扣得摻有海洛因香煙一支、海洛因(毛重０、二公克)
    及安非他命吸食器一組；九十年三月二十二日下午七時三十分許，在台北縣三重
    市○○路○段一六二巷八號四樓樓頂，查獲海洛因一包(驗餘淨重０、一六公克)
    、注射針筒二支及塑膠袋三十五個；九十年八月四日下午十一時許，在台北縣三
    重市○○○路一六一巷五十號六０一室，查獲海洛因一包（驗餘淨重０、二五公
    克）。
二、案經桃園縣警察局龜山分局、台北縣警察局三重分局、台北市政府警察局大安分
    局報請台灣板橋地方法院檢察署檢察官偵查起訴，及併案審理。
    理  由
一、訊據被告對於施用第一級毒品海洛因之犯行供認不諱，惟矢口否認有施用第二級
    毒品安非他命之犯行。惟查被告於八十九年七月三十日下午一時三十分許為警查
    獲採尿送請桃園縣衛生局檢驗結果，呈安非他命及嗎啡陽性反應，此有該局不法
    藥物尿液檢定書一紙附於偵查卷內可稽，被告並於查獲時當場查扣摻有海洛因之
    香煙一支、海洛因（毛重０、二公克）及安非他命吸食器一組，被告否認施用第
    二級毒品安非他命，應屬被告卸責之詞，委無可採。又被告於九十年三月二十二
    日下午七時三十分許，在台北縣三重市○○路○段一六二巷八號四樓頂為警查獲
    海洛因一包(驗餘淨重０、一六公克)、注射針筒二支及塑膠袋三十五個，而同日
    採尿送驗結果，呈嗎啡陽性反應，有台北市立療養院煙毒尿液煙毒檢驗報告書一
    紙在卷為憑；另九十年八月四日下午十一時許，被告又在台北縣三重市○○○路
    一六一巷五十號六０一室，經警查獲海洛因一包(驗餘淨重０、二五公克)，採尿
    送驗結果，亦呈嗎啡陽性反應，有昭信科技股份有限公司濫用藥物陽性檢體檢驗
    報告一紙在卷可參，查扣之海洛因亦經送驗無訛，有法務部調查局鑑定通知書二
    紙在卷可稽。又被告曾因施用毒品，經台灣士林地方法院以八十八年度毒聲字第
    二六五八號裁定送觀察、勒戒後，認無繼續施用毒品之傾向，經台灣士林地方法
    院檢察署以八十九年毒偵緝字第一一二號不起訴處分確定，有不起訴處分書、台
    灣高等法院檢察署刑案紀錄簡覆表等在卷為據，事證明確，被告犯行均堪認定。
二、核被告所為，分別係犯毒品危害防制條例第十條第一項施用第一級毒品罪及同法
    第二項施用第二級毒品罪，被告持有海洛因、安非他命後進而施用，其持有之低
    度行為應為施用之高度行為所吸收，不另論罪。被告先後多次施用第一級毒品海
    洛因犯行，時間緊接，犯罪構成要件相同，顯係基於概括犯意而為，應依連續犯
    之規定論以一罪。被告所犯前開二罪，犯意各別，行為互殊，應分論併罰。又被
    告曾於八十四年間因犯肅清煙毒條例犯行，經台灣士林地方法院判處有期徒刑三
    年六月確定，執行至八十七年六月十八日假釋出獄，八十七年十二月十二日因縮
    刑假釋期滿而執行完畢，有台灣高等法院檢察署刑案紀錄簡覆表一份在卷足憑，
    其於有期徒刑執行完畢後五年之內，再犯有期徒刑以上之本罪，係屬累犯，應依
    法加重其刑。
三、原審對於被告所犯施用第二級毒品安非他命部分，因依毒品危害防制條例第十條
    第二項、刑法第十一條前段、第四十七條之規定，並審酌被告品行、所生危害及
    犯後態度等一切情狀，判處有期徒刑三月，認事用法尚無不合，量刑亦屬妥適，
    上訴人即被告上訴意旨否認犯罪，為無理由，此部分應予駁回。至於原審對於被
    告所犯施用第一級毒品海洛因部分據而論科，固非無見，惟查被告施用地點另在
    台北市內不特定公園公共廁所內多次施用第一級毒品海洛因，此為被告於本院調
    查時所供認，然原審於事實欄內並未論述，且扣案之毒品海洛三包，原審僅諭知
    沒收，並未一併諭知銷燬，依法尚有未合，又原審認定被告自九十年八月五日下
    午三時許為警查獲後至九十年十二月間某日止，此期間內有連續施用第一級毒品
    海洛因，惟此施用之事實除被告之自白外，卷內並無其他證據足資佐證，實難以
    被告惟一自白為被告有施用第一級毒品海洛因之犯行認定，原審一併認定被告於
    上開時點有連續施用亦有未洽。上訴人即被告對此部分上訴意旨認原判決過重，
    難認無理由，原判決既有上開可議之處，自應對此部分及定執行刑撤銷改判。爰
    審酌被告有施用前科，犯罪之動機、目的、手段，所生危害及犯後態度等一切情
    狀，量處有期徒刑七月，並就駁回上訴與撤銷改判部分所處之刑，定其應執行之
    刑。扣案第一級毒品海洛因三包、滲有微量海洛因香煙一支，為毒品危害防制條
    例列管之毒品，不問屬於犯人與否，應依法宣告沒收銷燬。至於八十七年七月三
    十日扣案之安非他命吸食器一組、為綽號「阿財」所有，業據被告及在場人徐朝
    臣供述屬實，另扣案之注射針筒二支，係被告男友之友人所有，分裝袋三十五個
    ，雖屬被告所有，但非供其施用毒品所用，為被告供明在卷，均不予宣告沒收。
四、移送併辦事實部分（台灣板橋地方法院檢察署九十年度毒偵字第一五０二號、九
    十年度毒偵字第三二一五號）與本案公訴人起訴施用第一級毒品海洛因部分，有
    連續犯之裁判上一罪關係，業據論述如前，對此併案部分本院自得併予審理，併
    此敘明。
據上論斷，應依刑事訴訟法第三百六十八條、第三百六十九條第一項前段、第三百六
十四條、第二百九十九條第一項前段、毒品危害防制條例第十條第一項、第十八條第
一項前段（原審另贅引第二十條第三款），刑法第十一條前段、第五十六條、第四十
七條、第五十一條第五款，判決如主文。
本案經檢察官張秋雲到庭執行職務。
中      華      民      國      九十一      年    五    月    三十一    日
                              臺灣高等法院刑事第四庭
                                  審判長法  官  蔡  永  昌
                                        法  官  陳  榮  和
                                        法  官  周  煙  平
右正本係照原本作成。
施用第一級毒品部分，如不服本判決，應於收受送達後二十日內向本院提出上訴書狀
，其未表明上訴理由者，並應於提出上訴後二十日內向本院補提理由書狀 (均須按他
造當事人之人數附繕本）。
施用第二級毒品部分不得上訴。
                                        書記官   蕭  麗  珍
中      華      民      國      九十一      年     六    月       三    日
附錄本判決論罪科刑法條：
毒品危害防制條例第十條
施用第一級毒品者，處六月以上五年以下有期徒刑。
施用第二級毒品者，處三年以下有期徒刑。
